# 成本法编制合并报表

提问人：whx669 时间：2018-03-31 19:02:07
请教陈总： 在用成本法直接编制合并报表时， 第一年确认净利润中归属少数股东的部分，分录是： 借：少数股东损益贷：少数股东权益
问题：那么第二年连续编制时，这个分录要不要滚调？如果要调，分录怎么做？

回答人：chenyiwei
要滚调。上年的“少数股东损益”在本年的抵销分录中变为“年初未分配利润”，即借：年初未分配利润，借：少数股东损益，贷：少数股东权益。